# 请教陈老师关于资管计划的会计处理

提问人：cm哥啊 时间：2020-01-07 14:47:33
被审计单位购买了一家证券公司的资管计划，该资管计划随即认购了其H股XXX万股，年底时该资管计划产生分红。
背景：被审计单位尚未执行新金融工具准则、该资管计划无到期期限，可随时赎回
被审计单位有关处理如下： 1 、将该资管计划放在其他流动资产核算。判断：我认为该资管计划适用金融工具准则，并在交易性金融资产核算。因为被审计单位持有该资管计划的目的是为了理财，通过分红和出售获取收益，其次，该资管计划购买的标的为H股，标的的公允价值可靠计量
2 、被审计单位将收到的分红款借记其他货币资金，贷记投资收益。判断：宣告分红时，借记交易性金融资产-公允价值变动，贷记公允价值变动损益；收到分红时借记其他货币资金，贷记交易性金融资产-公允价值变动。公允价值变动损益待处置资管计划时再转入投资收益
感觉我的处理有点怪怪的，期贷陈老师的回答！

回答人：chenyiwei
你对问题 1 的理解基本合理。
对于问题 2 ，一方面在期末应按公允价值计量对该资管产品的投资，另一方面在该资管产品宣告分配时应借记应收股利，贷记投资收益，分红（除息）后该资管产品的公允价值可能下降，体现为i公允价值变动损益的负数。